臺灣臺北地方法院刑事判決　　　　　　　98年度訴字第1808號
公　訴　人　臺灣臺北地方法院檢察署檢察官
被　　　告　張文德
選任辯護人　林振堆律師
被　　　告　張偉傑
選任辯護人　沈政雄律師
被　　　告　鄧仲樺
選任辯護人　吳茂榕律師
被　　　告　劉昌杰
選任辯護人　陳宜君律師
上列被告等因強盜案件，經檢察官提起公訴（98年度偵字第1531
7、15612號），本院判決如下：
    主  文
張文德意圖為自己不法之所有，結夥三人以上，以強暴至使不能
抗拒，而取他人之物，共貳罪，均累犯，各處有期徒刑柒年陸月
，應執行有期徒刑捌年。
張偉傑意圖為自己不法之所有，結夥三人以上，以強暴至使不能
抗拒，而取他人之物，共貳罪，各處有期徒刑柒年貳月。應執行
有期徒刑柒年肆月。
鄧仲樺意圖為自己不法之所有，結夥三人以上，以強暴至使不能
抗拒，而取他人之物，處有期徒刑柒年貳月。
劉昌杰意圖為自己不法之所有，結夥三人以上，以強暴至使不能
抗拒，而取他人之物，共貳罪，各處有期徒刑柒年貳月。應執行
有期徒刑柒年肆月。
    事  實
一、張文德前因詐欺案件，經本院97年度易字第1264號判處有期
    徒刑1月15日確定，甫於民國（下同）98年2月8日執行完畢
    。詎猶不知悔改，與張偉傑、鄧仲樺及劉昌杰等人共同意圖
    為自己不法之所有之強盜犯意聯絡，結夥三人以上，於98年
    6 月7日17時許在臺北縣新店市○○路○段9巷1號「極速空間
    網咖」內，見林辰鴻弱小可欺，乃先由張文德與張偉傑2人
    徒手將林辰鴻架至極速空間網咖旁之小巷內，劉昌杰、鄧仲
    樺、張偉傑及張文德隨即以共同毆打、踹踢林辰鴻之強暴手
    段，至使林辰鴻受有頭部、左臉部、胸、背部及膝部等傷害
    （詳如后述）而不能抗拒，再推由劉昌杰強取林辰鴻口袋中
    之皮夾並取出新臺幣（下同）250元；嗣劉昌杰、張偉傑及
    張文德等3人，復於翌（8）日5時30分許在同一地點，另起
    共同意圖為自己不法所有之犯意聯絡，將林辰鴻叫至上開巷
    內，再以徒手毆打林辰鴻之方式，至使林辰鴻受有頭部外傷
    併左臉部挫傷、胸壁與背部挫傷、雙膝挫傷等傷害而不能抗
    拒，再推由劉昌杰強取林辰鴻身上所有之身分證及健保卡。
    嗣林辰鴻報警，經警循線在極速空間網咖大門外之天花板夾
    層內起獲林辰鴻遭強盜之身分證及健保卡等物。
二、案經林辰鴻訴由臺北縣政府警察局新店分局報請臺灣臺北地
    方法院檢察署檢察官偵查起訴。
    理  由
壹、程序部分：
一、被告張文德、張偉傑、鄧仲樺、劉昌杰分別於警、偵訊之供
    述，皆非出於強暴、脅迫、利誘、詐欺、疲勞訊問、違法羈
    押或其他不正方法取得，依刑事訴訟法第156條第1項、第15
    8條之2，均得採為證據。
二、證人林辰鴻於本院具結之證據，與其於警訊之供述大致相符
    ，渠所供自得採為證據。
三、按被告以外之人於審判外之陳述，雖不符前4條之規定，而
    經當事人於審判程序同意做為證據，法院審酌該言詞陳述或
    書面陳述作成時之情況，認為適當者，亦得為證據。當事人
    、代理人或辯護人於法院調查證據時，知有第159條第1項不
    得為證據之情形，而未於言詞辯論終結前聲明異議者，視為
    有前項之同意，為刑事訴訟法第159條之5所明定。證人林辰
    鴻於警訊之供述，被告等於審判期日均表示無意見，證人林
    辰鴻於警訊之供述本院認為適當，依上述規定，得為證據。
四、後列非供述證據，均非違法取得之證據，且或係從事業務之
    人於業務上製作之證明文書、記錄文書，核無顯不可信情況
    ，故依同法第158條之4反面解釋、第159條之4第2款得為證
    據。
貳、實體部分：
一、訊據被告張文德、張偉傑、劉昌杰均坦承結夥三人以上之加
    重強盜犯行，而訊據被告鄧仲樺固坦承與張文德、張偉傑、
    劉昌杰等人共同毆打告訴人，惟矢口否認有強盜犯行，辯稱
    ：強盜行為係被告張文德臨時起意將告訴人皮夾中之250元
    取走，伊無須就被告張文德之犯行負擔共犯責任云云。經查
    ：
（一）被告張文德、張偉傑、鄧仲樺及劉昌杰等人共同意圖為自
      己不法之所有，結夥於98年6月7日17時許在臺北縣新店市
      ○○路○段9巷1號「極速空間網咖」內，先由被告張文德
      、張偉傑2人將告訴人林辰鴻架至極速空間網咖旁之小巷
      內，被告劉昌杰、鄧仲樺、張偉傑及張文德隨即以共同毆
      打、踹踢林辰鴻之強暴手段，至使林辰鴻不能抗拒，再由
      劉昌杰自林辰鴻口袋中之皮夾取出250元之事實，業據被
      告張文德、張偉傑、劉昌杰於本院審理時均坦承不諱（參
      本院99年12月13日審判筆錄第2至7頁），並經證人即告訴
      人林辰鴻於警詢時供稱：「我第一次遭人毆打於98年6月7
      日17時許在臺北縣新店市○○路○段9巷1號極速空間網咖
      旁小巷子，第二次遭人毆打是於98年6月8日5時30分許在
      臺北縣新店市○○路○段9巷1號極速空間網咖旁小巷子遭
      人毆打。毆打我的人總共有4人，我只知道其中一人叫『
      阿傑』，其他3名我不認識，我只知道他們是『阿傑』的
      朋友。我於98年6月7日17時許在新店市○○路○段9巷1號
      極速空間內睡覺，有一位朋友叫做『阿傑』的人把我叫醒
      ，叫我出去一下，此時張偉傑、張文德就把我架出去網咖
      外旁巷子，阿傑先問我一位朋友的電話，然後又說我剛剛
      態度很差，阿傑就徒手打我，然後現場還有其他3名男子
      ，其中一名男子綽號阿華及張偉傑、張文德，也陸續跟著
      徒手打我及用腳踹我，之後阿傑，之後阿傑就徒手將我的
      皮夾從我的口袋裡抽出來，拿走現金250元，然後阿傑跟
      我說如果你去報警，我關出來後要找你麻煩，之後阿傑叫
      我進去網咖內休息，阿傑及其他3名同夥則在網咖門口聊
      天。」等語（參偵查卷第16至17頁及）綦詳，而告訴人林
      辰鴻因此受有頭部外傷併左臉部挫傷、胸壁與背部挫傷、
      雙膝挫傷之事實，有財團法人佛教慈濟醫院臺北分院98年
      6 月9日之診斷證明書1份在卷可稽，復有臺北縣政府警察
      局新店分局扣押筆錄、扣押物品目錄表、贓物認領保管單
      、蒐證照片3張及98年6月7日臺北縣新店市○○路○段9巷1
      號極速空間網咖監視錄影器翻拍畫面3張及臺灣臺北地方
      法院檢察署勘驗筆錄8紙附卷可資佐證，堪可認定。至被
      告鄧仲樺所辯不應與其餘被告共同負擔強盜犯行罪責一節
      ，查被告鄧仲樺於本院審理時對於起訴事實均坦承不諱，
      且被告張文德、張偉傑、劉昌杰於本院準備程序時亦分別
      供承：「鄧仲樺是參與250元和身分證、健保卡那次，我
      也是一樣，我是實話實說，被害人身分證和健保卡是鄧仲
      樺他們藏的，不是我藏的，250元是劉昌杰拿給鄧仲樺的
      ，鄧仲樺當時人在網咖裡面。」、「6月7日我們毆打被害
      人林辰鴻，之後搶取他250元是因為林辰鴻欠鄧仲樺錢，
      鄧仲樺叫我跟張文德把林辰鴻請出來他們要談，林辰鴻不
      想聽，鄧叫我和張文德把林辰鴻押到小巷去，我推他，他
      就跌到地板，張文德就毆打他，打他的肚子，鄧仲樺也有
      打林辰鴻，打一打他就跑到極速網咖裡面打電動。張文德
      叫劉昌杰把林辰鴻的250元取出，劉昌杰就把錢交給張文
      德。鄧仲樺說林辰鴻有欠他錢，我不知道情況，就請林辰
      鴻出來跟鄧仲樺談，林辰鴻不想聽，我們第二次就把他請
      出來。我們聽鄧仲樺的話是因為當時不懂事，鄧仲樺叫我
      們做我們就做。」、「鄧仲樺有跟我說林辰鴻欠他錢。所
      以我們跟林辰鴻拿錢應該是鄧仲樺跟林辰鴻之間的事，但
      是張文德想分一杯羹。」等語（參本院卷(一)第120、30、
      31頁）綦詳，不問告訴人於98年6月7日17時許遭被告等4
      人強盜，係起因於被告鄧仲樺假借與告訴人林辰鴻間之金
      錢糾紛，均為渠等所知之甚稔，被告鄧仲樺既參與強盜犯
      行而與其餘被告共同毆打告訴人之行為，其餘被告併有強
      取告訴人250元之事實，是被告鄧仲樺就此部分結夥三人
      以上加重強盜犯行，自與被告張文德、張偉傑、劉昌杰等
      人有犯意聯絡及行為分擔甚明。由上所陳，堪認告訴人之
      指訴屬實，至徵被告4人確有此部分犯行，要係可信無疑
      ，被告鄧仲樺於審理時空言否認強盜犯行，核屬卸責之詞
      ，不足採信。
（二）被告劉昌杰、張偉傑及張文德等3人，復於98年6月8日5時
      30分許於同一地點，共同意圖為自己不法之所有，以徒手
      毆打林辰鴻之方式，至使林辰鴻不能抗拒，而由劉昌杰強
      取林辰鴻所有之身分證及健保卡等事實，業據被告張文德
      、張偉傑、劉昌杰於本院審理時均坦承不諱（參本院99年
      12月13日審判筆錄第2至7頁），核與證人即告訴人於警詢
      及本院審理時指訴之情節大致相符，而告訴人因此受有頭
      部外傷併左臉部挫傷、胸壁與背部挫傷、雙膝挫傷之事實
      ，有財團法人佛教慈濟醫院臺北分院98年6月9日之診斷證
      明書1份在卷可稽，復有臺北縣政府警察局新店分局扣押
      筆錄、扣押物品目錄表、贓物認領保管單、蒐證照片3張
      及98年6月7日臺北縣新店市○○路○段9巷1號極速空間網
      咖監視錄影器翻拍畫面3張及臺灣臺北地方法院檢察署勘
      驗筆錄8紙附卷可資佐證，亦堪認定，參以被告張文德、
      鄧仲樺身材壯碩、體格魁武強健，與被告張偉傑、劉昌杰
      四人對於身材纖細、體格瘦弱之被害人加以毆打、踹、踢
      成傷，衡情被害人非僅身心受到極大之驚嚇，且已達不能
      抗拒之程度至明，在在足證被告等確涉上開事實之事證甚
      為灼然。
（三）綜上所述，本案事證明確，被告張文德、張偉傑、鄧仲樺
      、劉昌杰之犯行均堪以認定，應各予依法論科。
二、核被告四人所為，均係犯刑法第330條第1項、第321條第1項
    第4款之結夥三人以上加重強盜罪。被告四人就第一次犯行
    及被告張文德、張偉傑、劉昌杰三人就第二次犯行部份各均
    有犯意聯絡及行為分擔，應論以共同正犯。另被告張文德、
    張偉傑及劉昌杰所犯2次加重強盜罪，其犯意各別，行為互
    殊，應予分論併罰之。查被告張文德有如事實欄所載之前科
    執行情形，有台灣高等法院被告前案紀錄表可稽，其於前案
    有期徒刑執行完畢後，5年內故意再犯本件有期徒刑以上之
    罪，應依同法第47條第1項論以累犯，並加重其刑。爰審酌
    被告張偉傑、劉昌杰等並無前科，有臺灣高等法院被告前案
    紀錄表3份附卷可考，及被告4人等所強盜之財物價值非高，
    且被告4人等皆願與告訴人和解，而被告張文德、張偉傑、
    劉昌杰犯後尚能坦承犯行，態度尚可，暨被告鄧仲樺矢口否
    認強盜犯行，態度欠佳，與渠等犯罪之動機、目的、手段及
    造成之損害等一切情狀，分別量處如主文所示之刑，並就被
    告張文德、張偉傑、劉昌杰2次強盜犯行部分，定其應執行
    之刑。
參、據上論斷，應依刑事訴訟法第299條第1項前段，刑法第28條
    、第330條第1項、第47條第1項、第51條第5款，判決如主文
    。
本案經檢察官林淑玲到庭執行職務。
中    華    民    國    100  年    1     月    10     日
                  刑事第十二庭審判長法  官  李英豪
                                    法  官  楊台清
                                    法  官  曾正龍
上正本證明與原本無異。
如不服本判決應於收受送達後10日內向本院提出上訴書狀，並應
敘述具體理由；其未敘述上訴理由者，應於上訴期間屆滿後20日
內向本院補提理由書（均須按他造當事人之人數附繕本）「切勿
逕送上級法院」。告訴人或被害人如對於本判決不服者，應具備
理由請求檢察官上訴，其上訴期間之計算係以檢察官收受判決正
本之日期為準。
                                    書記官  黃馨慧
中    華    民    國   100    年    1     月    10    日
附錄本案論罪科刑法條
中華民國刑法第330條（加重強盜罪）
犯強盜罪而有第321條第1項各款情形之一者，處7年以上有期徒
刑。
前項之未遂犯罰之。